臺灣基隆地方法院交通事件裁定　　　　 96年度交聲字第449號
原處分機關　交通部公路總局台北區監理所基隆監理站
異　議　人
即受處分人　甲○○
上列受處分人因違反道路交通管理處罰條例案件，對於交通部公
路總局臺北區監理所基隆監理站96年11月2 日所為之處分（原處
分案號：基監字第裁42-Z4C004707號）聲明異議，本院裁定如下
：
    主  文
原處分撤銷。
甲○○不罰。
    理  由
一、原處分意旨略以：異議人甲○○於96年10月1日下午17時22
    分許，駕駛車號X8-225號營業貨櫃曳引車行經國道一號北上
    311公里處行駛高速公路未依規定行駛車道－ 慢速大型車違
    規行駛內側車道，違反道路交通管理處罰條例第33條第1 項
    第3 款規定之行為掣單舉發（內政部警政署公路警察局公警
    局交字第Z4C004707 號），嗣異議人提出申訴，經原處分機
    關請原舉發單位即內政部警政署國道公路警察局第四警察隊
    調查結果，仍認異議人所有之該部汽車有前述違規行為，原
    處分機關乃依道路交通管理處罰條例第33條第1項第3款裁處
    異議人罰鍰新臺幣（下同）5千元，並依同條例第63條第1項
    第1款（原處分漏列）記違規點數1點。
二、聲明異議意旨略以：異議人即受處分人甲○○固於上揭時、
    地駕駛車號號X8-225 號營業貨櫃曳引車行經國道一號北上
    311公里處時，在310公里處，被執勤員警在3 11公里處視鏡
    目測違規，惟實情為因該路段施工，而異議人駕駛之上開車
    輛是屬大型車，實未有存心違規，舉發機關之舉發應係違誤
    ，為此聲明異議等語。
三、按交通法庭認為聲明異議有理由或聲明異議雖無理由而原處
    分不當或違法者，應以裁定將原處分經聲明異議部分撤銷，
    並自為裁定，道路交通案件處理辦法第20條前段定有明文。
    次按「汽車行駛高速公路及快速公路，其車道之使用，除因
    交通事故及道路施工依臨時或可移動標誌指示或交通勤務警
    察指揮外，應依設置之交通標誌、標線或號誌之規定，無設
    置者，應依下列規定︰．．．二大型車應行駛於外側車道，
    並得暫時利用緊臨外側車道之車道超越前車。」，高速公路
    及快速公路交通管制規則第8條第2款設有規定。本件原處分
    機關認定受處分人係「駕駛慢速大型車違規行駛內側車道」
    之違規事實，無非以內政部警政署國道公路警察局第四警察
    隊執勤員警於巡邏途中在國道一號北向311 公里處發現異議
    人駕駛上開大型車行駛於內線車道，而當時車流正常，施工
    路段係在北向309公里處（施工標誌設置於北向309.9公里處
    ），其顯然無其他因素被迫行駛內線車道為據。然查：本院
    依職權向交通部臺灣區○道○○○路局拓建工程處函查「國
    道一號高速公路北上309.9 公里處之施工路段多長? 所設置
    之施工標誌或三角錐位置及距離各為何? 」，據交通部臺灣
    區○道○○○路局拓建工程處於民國96年11月29日函覆本院
    稱：「經查該路段當日由本處承包商（中華工程股份有限公
    司）檢查高速公路伸縮縫是否有異常之作業，交通維持設置
    路段為北上309K+1 53至310K+236 外側車道及路肩，設置起
    點開始怖設施工標誌LED車1部、指揮旗手1人、拒馬3座，交
    通錐從漸變段每5公尺擺設1個，直線段每10公尺擺設1 個」
    ，有該處96年11月29日拓交字第0960012569號函在卷可稽。
    是異議人辯稱其之所以於國道一號北向311 公里處行駛於內
    側車道係因該路段施工，實未有存心違規之舉，應屬可信。
    舉發機關及原處分機關未審及此，遽以裁罰，尚有未洽。
四、綜上，本件異議為有理由，自應由本院將原處分均撤銷，改
    諭知受處分人不罰，以資適法。
據上論斷，應依道路交通案件處理辦法第20條前段，裁定如主文
中　　華　　民　　國　　96　　年　　12　　月　　5 　　日
                  交通法庭法    官  林淑鳳
以上正本證明與原本無異。
對於本件裁定如有不服，應於送達後5日內， 向本院提出抗告書
狀，敘述抗告之理由，抗告於臺灣高等法院。
                                      書記官　  郭廷耀
中　　華　　民　　國　　96　　年　　12　　月　　7　　日
